臺灣彰化地方法院刑事判決　　　　　　　　　　　　　　九十一年度易字第一號
　　公　訴　人　臺灣彰化地方法院檢察署檢察官
　　被　　　告　乙○○
右列被告因恐嚇取財案件，經檢察官提起公訴（九十年度偵字第七五六０號），本院
判決如左：
    主      文
乙○○意圖為自己不法之所有，以恐嚇使人將本人之物交付，處有期徒刑拾月。
扣案之玩具手槍壹支沒收。
    事      實
一、乙○○前於民國八十三年二月間犯盜匪案件，經本院判處有期徒刑八年確定，於
    八十四年一月二十五日入監執行；又於八十三年十一月間犯煙毒案件，經本院判
    處有期徒刑三年七月，於八十四年四月十一日確定，該煙毒案件經臺灣彰化地方
    法院檢察署九十年執聲字第五八九號向法院聲請假釋，經本院於九十年五月十日
    裁定乙○○在假釋中付保護管束，並於九十年六月二十四日假釋出獄交付保護管
    束，刑期應至九十五年一月三日始屆滿，現仍在假釋期間內。乙○○於假釋後猶
    未悔改，竟意圖為自己不法之所有，於九十年十一月九日上午十一時三十五分許
    ，在彰化縣員林鎮○○路○段一八二號，向甲○○○謂：「他要報仇及殺害陷害
    他的人」，遂向甲○○○索取新台幣（下同）五千元，甲○○○拒絕其要求，乙
    ○○則露出藏在腰際之玩具手槍，及以「他在花壇有開過槍」等語，恐嚇甲○○
    ○，致甲○○○心生畏懼而拿出二千元，乙○○仍執意索取五千元，並在桌子上
    紙張上，書寫：『秋國借欠５０００元』，且說寫借據是為了保護自己等語，適
    員警抵達現埸而將乙○○逮捕。
二、案經甲○○○訴由彰化警察局員林分局報請臺灣彰化地方法院檢察署檢察官偵查
    起訴。
    理      由
一、訊之被告乙○○矢口否認右揭恐嚇取財之犯行，辯稱：因為當時已經喝醉酒，詳
    細情形已經不太記得，甲○○○對我很好，所以不太可能去恐嚇她云云。惟查，
    被告於偵查中及警訊中業已坦承：於該日（十一月九日）伊喝酒後，至告訴人前
    揭住處，欲向告訴人借錢，並向甲○○○揚言伊在花壇（指彰化縣花壇鄉）開過
    槍，且露出插在腰際玩具手槍等情供認不諱，且告訴人甲○○○在偵查及警訊中
    指訴伊以為被告腰際之手槍係為真槍，及受言詞恐嚇影響而交付二千元予被告等
    情節相符，又告訴人亦指述被告在書寫借據時，說該借據係為保護自己用等語，
    足證被告主觀上具有不法所有之意圖，此外，復有扣案玩具手槍一把及借款條一
    紙附卷可佐。至被告案發時雖有飲酒事實，已據告訴人陳明在卷，然被告當時意
    識清楚，尚知拿取告訴人之皮包，遇告訴人拒絕其要求，則露出藏在腰際之玩具
    手槍，及以「他在花壇有開過槍」等語，恐嚇告訴人，並書寫借據逃避刑責等動
    作，足見被告並無精神耗弱或心神喪失之情事，綜上各情，被告空言否認，無可
    採信，事證明確，被告犯行堪以認定。
二、核被告乙○○所為，係涉有刑法第三百四十六條第一項之恐嚇取財罪。爰審酌被
    告之素行、犯罪之動機、手段、及其所為恐嚇取財行為，目無法紀，除侵害他人
    之財產法益外，亦危及社會秩序之維持，被害人除受有財產損失外，尚需忍受被
    告之言詞恐嚇，精神及心理必處於極度不安、恐懼之狀態，暨被害人事後於本院
    表示宥恕之意，被告犯後態度等一切情狀，量處如主文所示之刑。扣案之玩具手
    槍一支係為被告供犯罪所用之物，且為被告所有，依法宣告沒收。
據上論斷，應依刑事訴訟法第二百九十九條第一項前段，刑法第三百四十六條第一項
、第三十八條第一項第二款，罰金罰鍰提高標準條例第一條前段，判決如主文。
本案經檢察官蕭仁杰到庭執行職務。
中    華    民    國    九十一      年      二      月      二十一      日
                                臺灣彰化地方法院刑事第二庭
                                    法      官  李  水  源
右正本證明與原本無異。
如不服本判決，應於送達後十日內向本院提出上訴狀(須附繕本)。
告訴人或被害人對於判決如有不服具備理由請求檢察官上訴者，其上訴期間之計算係
以檢察官收受判決正本之日期為準。
                                    法院書記官  廖  建  興
中    華    民    國    九十一      年      三      月        一        日
附錄本案論罪科刑法條全文
刑法第三百四十六條
 (單純恐嚇罪)
意圖為自己或第三人不法之所有，以恐嚇使人將本人或第三人之物交付者
，處六月以上五年以下有期徒刑，得併科一千元以下罰金。
以前項方法得財產上不法之利益，或使第三人得之者，亦同。
前二項之未遂犯罰之。
